

CUIL: 20-36672124-0 Edad: 31 años (08/01/92) Domicilio: Bs As – V. Madero Movilidad: Vehículo propio

# **Matias Ezequiel Guaymas**



🗖 ezequiel.guaymas 07@gmail.com 🔑 11-6165-8521

EzequielG07

in Ezequiel Guaymas

### Perfil Profesional

Trabajo como técnico informático en la Obra Social de las Fuerzas armadas.

Inicialmente estaba cumpliendo funciones administrativas en la misma, pero dadas mis capacidades para el área informática, fui trasladado a modo de prueba, para determinar mis aptitudes para el trabajo. Finalizando el período, fui aceptado es esta nueva área, con excelentes referencias.

En la actualidad me estoy capacitando programación y desarrollo web, tanto por mi cuenta, como realizando la carrera de Desarrollador Full Stack en CoderHouse.

Estoy en la búsqueda de un trabajo para poder aplicar mis conocimientos, adquirir experiencia, aprender mucho más y crecer profesionalmente en el mundo de la programación. Valoro mucho el trabajo en equipo.

## Experiencia Laboral

IOSFA (Obra Social de las Fuerzas Armadas y de Seguridad)

Técnico Informático (Jun 2018 – Actualidad)

Funciones en el área de soporte técnico que incluye

- Armado y reparación de equipos (PC's).
- Configuración de terminales de trabajo.
- Solución de errores en el funcionamiento del sistema operativo.
- Instalación y mantenimiento de programas propios de la institución.
- Armado y mantenimiento de redes físicas e inalámbricas.
- Conexión y configuración de red en terminales de trabajo en conjunto a impresoras/escáneres

#### Administrativo (Dic 2015 – Jun 2018)

Funciones administrativas en el área de contratos de prestadores de salud:

- Manejo de documentación.
- Control de datos de prestadores.
- Realización de presentaciones.
- Atención a prestadores.
- Carga y actualización de valores de prestaciones.

#### Spera Muebles (Local de venta por mayor de productos y muebles para masajes/peluguería/tatuajes.)

Administrativo/Editor de imágenes/Vendedor (Dic 2009 – Dic 2015)

- Atención y venta al público.
- Tareas Administrativas.
- Manejo de proveedores.
- Pago de empleados.
- Edición de fotos para la website.

### Formación Académica

Desarrollo Back End (Actualidad)

CoderHouse

Desarrollo Front React (2022)

CoderHouse

Javascript – React Básico – React Avanzado – Node Js (2022) Laboratorio de Innovación e Inteligencia Artificial de la Facultad de Derecho de la UBA 5° Año en Ingles (2016) Instituto Cambridge

3° Año Ingeniería en Informática (2011 – 2015) Universidad Nacional de la Matanza

Bachiller en Economía y Administración (2009)

Colegio Perito Moreno

### Competencias

#### Desarrollo Web / Programación

- React Is
- Javascript (ES6+)
- HTML5
- CSS3
- Git
- Node Js - Sass
- Bootstrap

#### **Ingles**

- Escucha avanzado
- Habla intermedio
- Redacción intermedio

#### Office

- Word
- Excel
- PowerPoint

### Edición de Imágenes

- Adobe Photoshop básico